臺灣高等法院刑事判決　　　　　　　　96年度交上易字第40號
　　上　訴　人　臺灣臺北地方法院檢察署檢察官
　　被　　　告　甲○○
上列上訴人因被告觸犯公共危險案件，不服臺灣臺北地方法院95
年度交易字第597號，中華民國95年12月29日第一審判決（起訴
案號：臺灣臺北地方法院檢察署95年度偵字第3585號），提起上
訴，判決如下：
    主      文
原判決撤銷。
甲○○犯不能安全駕駛動力交通工具罪，處拘役伍拾日，如易科
罰金以銀元參佰元即新台幣玖佰元折算壹日。
    事實及理由
壹、構成要件的犯罪事實
一、甲○○於民國95年1月14日22時許，在臺北市文山區某餐廳
    ，與友人飲用啤酒。翌（15）日凌晨1時許，因細故與洪志
    豪發生糾紛，在臺北市○○區○○路3段96號前，彼此持棒
    球棒等物，互相毆打、砸車，致洪志豪左手臂受傷；與甲○
    ○同行的繆宗瑾背、腳及頭部受傷，甲○○也身體多處受傷
    。雙方所駕駛的車輛車窗玻璃也均被砸毀（傷害及毀損部分
    另經不起訴處分）。
    甲○○明知自己飲酒過量，已達不能安全駕駛動力交通工具
    的狀態，仍駕駛第2F-3795號牌自小客車離開現場。
    15日凌晨1時10分，行經臺北市○○區○○路3段與保儀路口
    ，與許棣程所駕駛第CH-4689號牌自小客車發生擦撞，無人
    傷亡，經警到場處理，因甲○○泥醉昏睡叫不醒而將甲○○
    送萬芳醫院急診。經醫護人員於同日凌晨2時34分，抽血檢
    驗，發現甲○○血液所含酒精濃度為108.6mg/dl，換算呼氣
    酒精濃度仍高達每公升0.5169毫克。
二、甲○○於15日上午11時許，意識恢復，辦理出院，才於當日
    13時許，前往派出所製作警詢筆錄。
貳、認定犯罪事實所憑的證據及理由
一、被告甲○○就飲酒、鬥毆、駕車發生交通事故、送醫及酒測
    結果等事實坦白承認。
二、證人洪志豪、繆宗瑾證述被告等滿身酒氣及飲酒的事實。
三、偵查卷第22頁調查筆錄。證明被告直到95年1月15日下午1時
    許才到警局製作筆錄。
四、證人許棣程的證言。
五、員警「季克華」製作，台北市政府警察局文山第一分局呈報
    單。
六、員警「季克華」填製，台北市政府警察局舉發違反道路交通
    管理事件通知單。載明被告酒後駕車的時間為「95年1月15
    日1時10分」。
七、員警「季克華」觀察製作，刑法第185之3案件測試觀察紀錄
    表。
　　記載查獲時間：「95年1月15日1時10分」；酒測時間：「95
    年1月15日2時34分」，且註記「查獲、測試或訊問過程，嫌
    疑人有『昏睡叫喚不醒泥醉情事』；因酒後駕車肇事且有受
    傷，經送到萬芳醫院急診，並於15日11時00分意識恢復辦理
    出院」。
八、台北市立萬芳醫院生化組血液所含酒精濃度檢驗報告單。
參、撤銷改判的理由
一、撤銷原判決的理由
　　檢察官主張，證人季克華於原審證述關於被告就醫後，證人
    見聞被告精神狀況的證言，不足以證明本案事實。認應以「
　  95年1月15日凌晨1時10分許」，交通事故剛發生時到場員警
    的判斷較客觀；被告送醫後，已經初步診治，且酒測驗血的
    時間，距酒後駕車已經一個半小時許，被告的精神狀態較為
    清醒實屬常情等語提起上訴。
    證人即員警季克華既於原審證述，前述呈報單、違規通知單
    及觀察紀錄表是現場員警周映華代為製作；證人季克華在被
    告送醫後，才在醫院與被告進行詢問談話等情。則上訴意旨
    指稱，證人季克華所為證言不足以證明行為時被告的精狀況
    ，可以採信。
    15日凌晨2時34分，在醫院進行抽血檢測當時，距本案行為
    時已經一個半小時左右，酒精作用已歷相當長的時間消退；
    但檢測結果仍高達每公升0.5169毫克。足證前述於第一時間
    由同一員警（周映華）見聞製作的呈報單、違規通知單及觀
    察紀錄表是被告於本案行為時客觀狀態的實況記載，應採為
    認定的依據。
    被告於行為時符合服用酒類，不能安全駕駛動力交通工具的
    構成要件，可以認定。因而撤銷原審諭知無罪的判決。
二、自為判決的論罪科刑理由
（一）被告所為，觸犯刑法第185條之3公共危險罪。
      本罪屬於抽象危險犯，伴隨飲酒過量的行為而當然成立，
      不以發生具體危險或實害（肇事）結果為必要；若因而駕
      車肇致交通事故，則被告的刑責即更加明確。
（二）審酌被告犯罪的動機、目的、手段、所生危害及犯後坦白
      承認等一切情狀，認宜量處如主文所示刑罰，並依刑法第
      2條第1項前段規定，依修正前刑法第41條第1項前段，定
      其易刑標準。
肆、適用法律
一、刑事訴訟法第369條第1項前段、第364條、第299條第1項前
    段。
二、刑法第2條第1項前段、第185條之3、修正前第42條第1項前
    段。
三、修正刪除前罰金罰鍰提高標準條例第2條。
四、現行法規所定貨幣單位折算新台幣條例第2條。
中　　華　　民　　國　　96　　年　　4 　　月　　11　　日
    　　　　　　　　　刑事第六庭審判長法　官  林堭儀
　　　　　　　　　　　　　　　　　　  法　官  陳玉雲
　　　　　　　　　　　　　　　　　　  法　官  郭豫珍
以上正本證明與原本無異。
本件不得上訴。
                                      書記官  胡勤義
中　　華　　民　　國　　96　　年　　4 　　月　　11　　日
附錄：本案論罪科刑法條全文
中華民國刑法第185條之3
（重大違背義務致交通危險罪）
服用毒品、麻醉藥品、酒類或其他相類之物，不能安全駕駛動力
交通工具而駕駛者，處1年以下有期徒刑、拘役或3萬元以下罰金
。
